臺灣桃園地方法院刑事判決　　　　　 100年度審易緝字第14號
公　訴　人　臺灣桃園地方法院檢察署檢察官
被　　　告　傅從相
上列被告因竊盜案件，經檢察官提起公訴（99年度偵字第16324
號），被告於本院準備程序進行中，就被訴事實為有罪之陳述，
經本院告知簡式審判程序意旨，並聽取當事人之意見後，本院裁
定依簡式審判程序審理，判決如下：
    主  文
傅從相共同攜帶兇器竊盜，累犯，處有期徒刑柒月，扣案之扳手
壹支沒收。
    事  實
一、傅從相前於民國94年間因贓物案件，經本院以94年度壢簡字
    第863 號判決判處有期徒刑4 月確定，並於95年1 月11日易
    科罰金執行完畢。詎其仍不知悛悔，竟與謝志青（業經本院
    以99年度審易字第1613號判決判處有期徒刑9 月）共同意圖
    為自己不法之所有，並基於犯意聯絡，於99年5 月31日清晨
    4 時許，在桃園縣中壢市○○路與元生二街路口，推由傅從
    相在旁把風，謝志青則以不詳方式，開啟王沅浩所有，現由
    王沅杰管領使用中之車牌號碼為N9-0228 號自用小貨車車門
    後，謝志青再持其所有客觀上足以對人之生命、身體、安全
    構成威脅而具有危險性，可供兇器使用之扳手1 支啟動引擎
    而竊取該自用小客車得手，同時竊得置於車內之數位相機1
    台（廠牌：OLYMPUS） 、旅行包1 個（廠牌new bala nce)
    、衣服4 大袋、望遠鏡1 個、現金新臺幣250 元等物。嗣於
    99年6 月1 日凌晨2 時25分許，謝志青駕駛上開竊得之自用
    小貨車搭載傅從相，行經桃園縣中壢市○○路○段85號旁時
    ，為執行巡邏勤務之警員察覺該自用小貨車為贓車，欲加以
    盤查，謝志青旋駕車逃逸，俟於同日凌晨2 時45分許，謝志
    青駕駛上開竊得之自用小貨車，不慎撞擊桃園縣平鎮市○○
    街56號及58號之鐵捲門後，謝志青、傅從相旋棄車分頭逃逸
    ，謝志青隨即於桃園縣平鎮市○○街116 巷11號前為警查獲
    ，傅從相則逃逸無蹤，警方並於上開自用小貨車上扣得上開
    扳手1 支。
二、案經桃園縣政府警察局中壢分局報請臺灣桃園地方法院檢察
    署檢察官偵查起訴。
    理  由
一、本案被告傅從相所犯為死刑、無期徒刑或最輕本刑為3 年以
    上有期徒刑以外之罪，其於本院準備程序中就前揭被訴事實
    為有罪之陳述，經本院告知簡式審判程序之旨，並聽取當事
    人之意見後，本院依刑事訴訟法第273 條之1 第1 項規定，
    裁定進行簡式審判程序，合先敘明。
二、前開犯罪事實，業據被告傅從相於本院審理中坦承不諱，並
    經共犯謝志青被害人王沅杰、被害人即桃園縣平鎮市○○街
    56 號 屋主邱卜、被害人即桃園縣平鎮市○○街58號屋主余
    遠立等分別於警詢、檢察官訊問及本院審理中陳述無訛，且
    有贓物認領保管單、桃園縣政府警察局車輛尋獲電腦輸入單
    、失車—案件基本資料詳細畫面報表、道路交通事故現場圖
    、道路交通事故調查報告表 (一)、 (二)、查獲現場照片、
    扣案物照片、傅從相持用之0000000000號行動電話申請人資
    料暨雙向通聯記錄、謝志青持用之0000000000之行動電話申
    請人資料暨雙向通聯記錄等在卷可稽，另有扳手1 支扣案可
    資佐證，足徵被告自白與事實相符，事證明確，被告犯行堪
    以認定。
三、被告傅從相於犯罪後，刑法第321 條第1 項業於100 年1 月
    26日修正公布，於100 年1 月28日生效施行。按行為後法律
    有變更者，適用行為時之法律，但行為後之法律有利於行為
    人者，適用最有利於行為人之法律，刑法第2 條第1 項訂有
    明文。修正前之刑法第321 條第1 項原規定：「犯竊盜罪而
    有左列情形之一者，處六月以上、五年以下有期徒刑：一、
    於夜間侵入住宅或有人居住之建築物、船艦或隱匿其內而犯
    之者。二、毀越門扇、牆垣或其他安全設備而犯之者。三、
    攜帶兇器而犯之者。四、結夥三人以上而犯之者。五、乘火
    災、水災或其他災害之際而犯之者。六、在車站或埠頭而犯
    之者。」；而修正後刑法第321 條第1 項則規定：「犯竊盜
    罪而有下列情形之一者，處六月以上、五年以下有期徒刑，
    得併科新臺幣十萬元以下罰金：一、侵入住宅或有人居住之
    建築物、船艦或隱匿其內而犯之者。二、毀越門扇、牆垣或
    其他安全設備而犯之者。三、攜帶兇器而犯之者。四、結夥
    三人以上而犯之者。五、乘火災、水災或其他災害之際而犯
    之者。六、在車站、埠頭、航空站或其他供水、陸、空公眾
    運輸之舟、車、航空機內而犯之者。」，比較修正前後關於
    刑法第321 條第1 項之規定，修正後之刑法第321 條第1 項
    於第1 款刪除「於夜間」之文字；於第6 款增加「在航空站
    或其他供水、陸、空公眾運輸之舟、車、航空機內」之文字
    ，擴大加重竊盜罪之適用範圍，使部分修正前原應適用普通
    竊盜罪論罪科刑之情形，於修正後改論以加重竊盜罪論罪科
    刑，並增加得併科罰金新臺幣10萬元之規定，解釋上自應以
    修正前之規定對被告較有利，而依刑法第2 條第1 項前段規
    定，適用行為時之法律即修正前刑法第321 條第1 項規定，
    對被告較有利，合先敘明，
四、查被告謝志青、傅從相2 人行竊時所攜帶之上開扳手1 支，
    客觀上足以對人之生命、身體、安全構成威脅而具有危險性
    ，自屬兇器無疑。又以自己共同犯罪之意思，參與實施犯罪
    構成要件以外之行為（例如把風行為），亦屬共同正犯（司
    法院大法官會議釋字第109 號解釋參照），故被告傅從相在
    旁把風之行為，既以共同犯罪之意思在場把風，應屬共同正
    犯。是核被告傅從相所為，係犯刑法第321 條第1 項第3 款
    之攜帶兇器竊盜罪。被告傅從相與謝志青2 人就前述竊盜犯
    行，具有犯意聯絡及行為分擔，應論以共同正犯。又被告有
    如事實欄一所載之犯罪科刑及執行完畢紀錄，此有臺灣高等
    法院被告前案紀錄表在卷可按，其於有期徒刑執行完畢後，
    於5 年以內故意再犯本件最重本刑為有期徒刑以上之罪，為
    累犯，應依刑法第47條第1 項之規定加重其刑。爰審酌被告
    不思努力以正當勞力謀生，恣意竊取他人財物，危害社會治
    安非輕，且至本院審理時始坦承犯行，原不宜寬縱，惟兼衡
    被告之素行、參與犯罪分擔行為之態樣及犯後態度尚佳等一
    切情狀，量處如主文所示之刑。末按刑法第38條第3 項係規
    定「犯人」所有供犯罪所用之物，得宣告沒收，並非規定屬
    「被告」所有之物，始得宣告沒收，而共同正犯於意思聯絡
    範圍內，組成一共犯團體，團體中之任何成員均為「犯人」
    ，供犯罪所用之物，只要屬於「犯人」所有，均得宣告沒收
    ，不以必屬於本件被告所有者為限（最高法院92年度台上字
    第787 號判決意旨參照），準此，數人共同犯罪之情形時，
    就因犯罪依法沒收之物，不論究係為共犯何人所有，就各共
    犯之判決均應宣告沒收之諭知至明。是扣案之扳手1 支，係
    共同正犯謝志青所有，業據共同正犯謝志青及被告供述明確
    ，且為供犯本件竊盜罪所用之物，爰應依刑法第38條第1 項
    第2 款之規定宣告沒收。
據上論斷，應依刑事訴訟法第273 條之1 第1 項、第299 條第1
項前段，刑法第2 條第1 項前段、第28條，修正前刑法第321 條
第1 項第3 款，刑法第47條第1 項、第38條第1 項第2 款，判決
如主文。
本案經檢察官呂如琦到庭執行職務。
中    華    民    國    100     年    3   月    25    日
                        刑事庭    法  官  顏世翠
以上正本證明與原本無異。
如不服本判決，應於判決送達後10日內向本院提出上訴狀（應附
繕本），其未敘述上訴理由者，應於上訴期間屆滿後20日內補提
理由書狀於本院，上訴於臺灣高等法院。
                                  書記官  張筆隆
中    華    民    國    100     年    3   月    25    日
修正前刑法第321 條
犯竊盜罪而有左列情形之一者，處六月以上、五年以下有期徒刑
：
一、於夜間侵入住宅或有人居住之建築物、船艦或隱匿其內而犯
    之者。
二、毀越門扇、牆垣或其他安全設備而犯之者。
三、攜帶兇器而犯之者。
四、結夥三人以上而犯之者。
五、乘火災、水災或其他災害之際而犯之者。
六、在車站或埠頭而犯之者。
前項之未遂犯罰之。